# 初建有限责任公司，各投资者投入的资本全部计入“实收资本？

提问人：chasedream007 时间：2012-04-08 17:35:33
2011CPA 会计书P191上提到“初建有限责任公司时，各投资者按照合同、协议或公司章程投入企业的资本，应全部计入“”实收资本科目；在企业增资时，如有新投资者介入，新介入的投资者缴纳的出资额大于其按约定比例计算的其在注册资本中所占的份额部分时，不计入实收资本科目，而作为资本公积，计入资本公积科目”。
那么假设，初建有限公司时，投资者甲拟以评估价为 1000 万元的设备出资，但是投资者约定甲占的出资额为 800 万元，改如何处理？
谢谢

回答人：chenyiwei
并没有那么绝对。如果评估值 1000 万元是合理的，但约定占实收资本份额为 800 万元，则差额 200 万元应在全体股东协商一致的基础上确定处理方案，可能作为溢价出资额计入资本公积，也可能作为一项对该股东的其他应付款。